臺灣臺南地方法院刑事判決　　　　　　　　　　　　九十一年度易字第一八號
　　公　訴　人　臺灣台南地方法院檢察署檢察官
　　被　　　告　甲○○
右列被告因違反菸酒管理法案件，經檢察官提起公訴（九十一年度偵字第二七三五、
三六四三號），本院判決如左：
    主  文
甲○○明知為私菸而販賣，處有期徒刑陸月，如易科罰金，以參佰元（即新台幣玖佰
元）折算壹日。扣案仿七星牌香煙壹拾萬零貳仟伍佰包、仿大衛杜夫牌香煙肆萬貳仟
伍佰包均沒收。
    事  實
一、甲○○明知未經主管機關許可不得輸入香菸或販賣香菸，為牟取不法利益，仍於
    民國九十一年二月三日前某日，向綽號「南哥」之真實姓名、年籍均不詳成年人
    士，以每箱新台幣（下同）一萬元或一萬二千元不等之代價，購得未經主管機關
    許可而輸入之仿七星牌香菸及仿大衛杜夫牌香菸，並於九十一年二月三日六時許
    ，駕駛車號為八Ｒ—八二五號營業大貨車至台南縣青鯤鯓附近某處，將上開貨車
    交予「南哥」裝載未經主管機關許可而輸入之仿七星牌香菸二百零五箱即壹拾萬
    貳仟伍佰包及仿大衛杜夫牌香菸八十五箱即肆萬貳仟伍佰包，並於貨車最外層以
    彈簧床床墊及大型抱枕等物作為掩飾，再由「南哥」駕駛另一輛自小客車護送，
    由甲○○駕駛營業大貨車運送上開私菸至台南市市區，伺機售予不特定之檳榔攤
    或超商，以賺取每箱約一千元之差額利潤。嗣於同日八時十分許，甲○○駕駛裝
    載上開私菸之營業大貨車行經台南市○○街○段一三二巷六十弄九號前，因形跡
    可疑，經警盤檢時，畏罪棄車潛逃，經警循線查獲而知悉上情。
二、案經內政部警政署保安警察第三總隊第三大隊（下稱：保三總隊第三大隊）報請
    臺灣臺南地方法院檢查署檢察官偵查起訴。
    理  由
一、訊據被告甲○○固坦承於右揭時、地自「南哥」處取得七星牌香菸二百零五箱即
    壹拾萬零貳仟伍佰包、及大衛杜夫牌香菸八十五箱即肆萬貳仟伍佰包等物，並運
    送至台南市市區經警盤檢循線查獲等情不諱，於偵查及本院審理時均辯稱：係單
    純依市價運送貨物，且未打開貨櫃查看，不知「南哥」要求運送之物品為私菸云
    云。經查：被告於第一次警訊時即坦承明知所購得並運送之仿七星牌及仿大衛杜
    夫牌香菸均為未經主管機關許可，由「南哥」以漁船自外海輸入之私菸等語，衡
    情當時因距離事發時間較近，無暇思索利害關係，被告所述應與實際情形較為相
    符。再者，被告自八十三年至今均以駕駛大貨車為業，並自八十四年起至今經營
    貨運公司，且運費之計算方式常視貨物之材積或重量而異，業據被告供承在卷，
    是被告為求精確計算運費，自無對所載運之物品毫無所悉之理。另外，被告自承
    至台南縣青鯤鯓附近，旋即違反一般交易常情，將大貨車鑰匙交「南哥」至不詳
    處所裝貨，而當日將私菸運往台南市市區時，又係由「南哥」駕駛另一輛自小客
    車為前導車，並見警方欲盤查時，以無線電電話通知被告快跑等情，可證被告與
    「南哥」間有相當信任關係，亦可證明被告駕駛營業大貨車至台南縣青鯤鯓附近
    載貨時，已明知所運送之物乃私菸，猶向「南哥」以低價購入伺機販賣牟取不法
    利益，其於事後偵查中及本院審理時所辯不知「南哥」要求運送之物品為私菸云
    云顯係卸責之詞，不足採信。此外，並有現場照片數幀附卷及如主文所示私菸共
    二百九十箱扣案可資佐證，本件事證明確，被告犯行堪予認定。
二、按刑法所謂「販賣」，並不以販入之後，復行賣出為構成要件，苟以營利為目的
    ，無論係購入或賣出，有一於此，其犯罪即經完成，最高法院八十七年度台覆字
    第六十四號判決可資參照。核被告所為，係犯菸酒管理法第四十七條之販賣私菸
    罪。爰審酌被告犯罪之動機、目的、手段、所生之危害、於偵審中仍然飾詞狡辯
    暨於八十四年間曾因違反懲治走私條例為臺灣雲林地方法院判處有期徒刑八月，
    緩刑三年等一切情狀，量處如主文所示之刑，並諭知易科罰金之折算標準，以資
    懲儆；扣案如主文所示之私菸併依同法第五十七條之規定宣告沒收。
據上論斷，應依刑事訴訟法第二百九十九條第一項前段，菸酒管理法第四十七條、第
五十七條，刑法第十一條前段、第四十一條第一項前段，罰金罰鍰提高標準條例第二
條，判決如主文。
本案經檢察官蔡英俊到庭執行職務。
中      華      民      國    九十一    年      九      月      三      日
                               臺灣臺南地方法院刑事第三庭
                                      法  官   陳  忠  鎣
右正本證明與原本無異
如不服本判決應於送達後十日內向本院提出上訴狀（應附繕本）
                                      書記官   吳  信  助
中      華      民      國    九十一    年      九      月      三      日
附錄本案論罪科刑法條全文：
菸酒管理法第四十七條
明知為私菸、私酒，而販賣、轉讓或意圖販賣而陳列者，處一年以下有期徒刑、拘役
或科或併科新台幣十五萬元以上七十五萬元以下罰金。
菸酒管理法第五十七條
依本法查獲之私菸、私酒、劣菸、劣酒與供產製私菸、私酒之原料及器具，沒收或沒
入之。
